臺灣高雄地方法院民事判決
                                   110年度雄小字第2825號
原      告  民生鳳邑大廈管理委員會

法定代理人  曾正好  
被      告  吳智偉  

上列當事人間給付管理費事件，本院民國111 年2 月24日辯論終
結，判決如下：
    主  文
被告應給付原告新臺幣187 元及自民國110 年5 月12日起至清償
日止按週年利率百分之5 計算之利息。
原告其餘之訴駁回。
訴訟費用由新臺幣1,000元由被告負擔百分之2，餘由原告負擔。
本判決第1 項得假執行。
    理由要領
一、原告起訴主張略以：被告在民國109 年11月間購買高雄市○○
    區○○街00號2 樓之3 房屋( 下稱系爭房屋) 依公寓大廈管理
    條例第24條規定應繼受其前手之權利義務，故被告應繳納自
    108 年7 月起至109 年11月之管理費共新臺幣( 下同)6,800
     元及自繕本送達翌日起至清償日止按週年利率百分之10計
    算之利息等節，為被告所否認，辯稱已與前手約定由前手繳
    納交屋前之管理費，並提出現況說明書為證。
二、按區分所有權之繼受人，應於繼受後遵守原區分所有權人依
    本條例或規約所定之一切權利義務事項，公寓大廈管理條例
    第24條第1 項後段定有明文。可見上開規定係指「繼受後」
    即取得所有權後始需遵守上開條例及規約之事項。又公寓大
    廈管理條例第24條第1 項係指規約對於繼受人發生拘束力，
    至於已具體發生之管理費給付義務則不在此限（臺灣高等法
    院暨所屬法院89年法律座談會彙編，頁105-107 、93年法律
    座談會民事類提案第13號、司法院司法業務研究會第49期研
    究專輯第30則）。是以原告請求被告給付其取得系爭房屋所
    權前之管理費無理由。
三、本件被告係在109 年11月17日登記取得系爭房屋所有權，有
    謄本可參。其雖抗辯交屋前均應由前手負擔，然此係被告與
    其前手間之約定，基於債之相對性，原告不受拘束。故被告
    自109 年11月17日起即應負擔系爭房屋之管理費。而原告主
    張系爭房屋管理費每月400 元，據此計算被告應負擔之109
    年11月管理費應為187 元( 400/30*109年11月17日起至30日
    共14日，元以下4 捨5 入) 。
四、原告雖主張應以週年利率百分之10計算遲延利息，惟此已逾
    民法第203 條規定之週年利率百分之5 ，原告復未舉證得請
    求週年利率百分之10之依據，前經通知提出規約亦未陳報，
    故遲延利率應以週年利率百分之5 計算之。
五、從而，原告請求被告給付187 元及自繕本送達翌日即110 年
    5 月12日起至清償日止按週年利率百分之5 計算之利息有理
    由，應予准許。逾此範圍之請求無理由應予駁回。
六、本件原告勝訴部分係小額程序為被告敗訴之判決，依民事訴
    訟法第436 條之20規定，就原告勝訴部分應依職權宣告假執
    行。
七、至兩造其餘之攻擊防禦方法及未經援用之證據，經本院斟酌
    後，認為均不足以影響本判決之結果，自無逐一詳予論駁之
    必要，併此敘明。
八、訴訟費用負擔之依據：民事訴訟法第79條。本件訴訟費用額
    ，依職權確定如主文所示金額。
中　　華　　民　　國　　111 　年　　3 　　月　　17　　日
                  高雄簡易庭　法　　　官  楊詠惠
以上正本係照原本作成。
如對本判決上訴，須於判決送達後20日內向本院提出上訴狀，並
須表明原判決所違背之法令及其具體內容與依訴訟資料可認為原
判決有違背法令之具體事實之上訴理由。（均須按他造當事人之
人數附繕本）。
民事訴訟法第436條之24第2項：對於本判決之上訴，非以違背法
令為理由，不得為之。
中　　華　　民　　國　　111 　年　　3 　　月　　17　　日
                              書　記　官  蔡佩珊